【裁判字號】    95,台上,7168
【裁判日期】    951227
【裁判案由】    偽造文書
【裁判全文】
最高法院刑事判決            九十五年度台上字第七一六八號
上  訴  人  乙○○（原姓名唐雄明）
            甲○○
上列上訴人等因偽造文書案件，不服台灣高等法院台中分院中華
民國九十三年三月二十九日第二審判決（九十三年度上訴字第五
八號，起訴案號：台灣台中地方法院檢察署九十年度偵字第二二
四六三號、九十一年度偵字第一四○一一號），提起上訴，本院
判決如下：
    主  文
上訴駁回。
    理  由
按刑事訴訟法第三百七十七條規定，上訴於第三審法院，非以判
決違背法令為理由，不得為之。是提起第三審上訴，應以原判決
違背法令為理由，係屬法定要件。如果上訴理由狀並未依據卷內
訴訟資料，具體指摘原判決不適用何種法則或如何適用不當，或
所指摘原判決違法情事，顯與法律規定得為第三審上訴理由之違
法情形，不相適合時，均應認其上訴為違背法律上之程式，予以
駁回。本件上訴人甲○○上訴意旨略稱：原判決認上訴人行使偽
造如第一審判決書附表三、四所示之申請書及變造特種文書，二
者間有方法及目的之關係，應為牽連犯而非想像競合犯。又上訴
人行使上開申請書及變造特種文書，開辦存摺，就此觀察被害人
並無實際財務之損失，何來詐欺取財罪，原判決違背法令云云。
上訴人乙○○（原姓名唐雄明），上訴意旨略以：查上訴人於第
一審已辯稱：伊人在大陸，沒有拿身分證給甲○○云云，甲○○
亦供稱上訴人與本案無關，且上訴人於民國九十年三月一日至同
月六日、同年三月十五日至同年四月十四日、同年四月二十四日
至同年五月十九日、同年六月二十七日至同年七月二十日均不在
國內，復為第一審所查證屬實，原判決未加採信，顯未對於甲○
○之犯罪時間加以比對，且無其他證據佐證，難令人折服等語。
惟查原判決綜合其調查證據之結果，依法引用第一審判決書所載
之證據及理由，依憑甲○○不利於上訴人等之自白、被害人陳金
蘭等之指訴、照片五張、合作金庫黎明分行九十一年二月七日合
金黎營字第○九一○○○○三三○號函送帳號00000000
00000號開戶印鑑卡影本及開戶時檢附之身分證影本，匯通
銀行文心分行帳號0000000000000號存款開戶申請
書影本、身分證影本、綜存新開戶建檔登錄單影本，合作金庫沙
鹿分行九十一年二月八日合金沙存字第○九一○○○○八七九號
函送帳號0000000000000號之開戶申請書、印鑑卡
影本及身分證影本，匯通銀行文心分行帳號000000000
0000號存款開戶申請書影本、綜存新開戶建檔登錄單影本、
客戶基本資料影本、身分證影本，台中商業銀行北台中分行九十
一年三月二十五日中北台中字第九五號函送帳號0000000
00000號之開戶資料及身分證影本，台中商業銀行四民分行
九十一年二月五日中四民字第三三號函送帳號00000000
0000號之開戶申請書、印鑑卡及身分證等資料影本，中國國
際商業銀行東台中分行九十一年二月八日（九一）東宗字第○○
七、○○八號函送帳號00000000000號之開戶申請書
、印鑑卡及身分證影本，台中商業銀行健行分行九十一年二月六
日中健行字第二七號函送帳號000000000000號之開
戶申請書、印鑑卡及開戶時所檢附之身分證明文件影本，合作金
庫（台中一信改制）新民分行九十一年二月六日（九一）合金新
民字第○九一○○○○三○六號函送之帳號000000000
號開戶印鑑卡及身分證影本，三信商業銀行九十一年二月六日三
信銀管字第○二五○號函送帳號0000000000號身分證
影本及開戶印鑑卡影本，案件報案證明申請書、國民身分證領補
換資料查詢結果、台中商業銀行通知書，遠傳電信股份有限公司
九十二年七月十七日遠傳九十二字五一三六九號函附之行動電話
申請書三份、中華電信股份有限公司台灣中區電信分公司九十二
年五月二十一日中行二字第九二Ｃ八二○○五二二號函附之中華
電信北台中營運處行動電話業務（租用＼異動）申請書影本一份
、泛亞電信股份有限公司九十二年五月二十日（９２）泛亞Ｅ字
第○五二九號函附之行動電話申請書影本七份、和信電訊股份有
限公司行動電話服務申請書八份、台灣大哥大股份有限公司行動
電話服務申請書七份，如第一審判決書附表一、二所示之身分證
、偽刻之印章、乙○○於九十年三月至同年七月間之入出境查詢
結果二紙、台灣高等法院被告（乙○○）全國前案紀錄表等證據
，資以認定上訴人等有原判決引用之第一審判決書事實欄所載關
於上訴人等部分之犯罪事實，因而維持第一審依刑法修正前想像
競合犯、連續犯、牽連犯之例，從一重分別論處上訴人等共同連
續行使偽造私文書，足以生損害於他人各罪刑（乙○○為累犯）
之判決，駁回上訴人等在第二審之上訴，已詳述其所依憑之證據
及認定之理由。對於甲○○辯稱其並未詐欺及量刑過重云云；乙
○○辯稱：伊人在大陸，沒有拿系爭身分證給甲○○，是甲○○
吃藥神智不清，亂咬人云云；及甲○○於原審翻異前供，改稱乙
○○與本案無關等語；經調查證據之結果，認均不可採，或不足
為乙○○有利之認定，分別在判決內加以指駁並說明其證據取捨
及判斷之理由。原判決所為論述，核與卷證資料相符，從形式上
觀察，並無違背法令之情形。按認事採證、證據之取捨及證據證
明力之判斷，俱屬事實審法院之職權，苟無違背證據法則，自不
能指為違法。原判決對於上訴人等有本件犯行，已說明其依憑之
證據及理由，對於上訴人等之辯解及甲○○嗣後翻異前供之詞，
認不可採或不足以為上訴人有利之認定，亦在判決內詳述其不予
採納之理由，並無上訴意旨所指違背法令之情形。上訴意旨所指
各節，或為單純事實之爭執；或不影響全部犯罪事實之認定而可
認於原判決之主旨有影響；或原審已加審酌、論斷，屬原審得本
於職權裁量之事項，已於判決內詳述其認事採證及證據取捨、判
斷之理由，為其職權之適法行使，並無違背證據法則之情形；或
事證已臻明確並無再為傳訊調查必要之裁量事項，亦無上訴意旨
所指違背法令之情形；核與法律規定得為第三審上訴理由之違法
情形均不相適合，應認其等之上訴均違背法律上之程式，予以駁
回。又上訴人等牽連所犯之侵占離本人持有物罪（刑法第三百三
十七條）、詐欺取財罪（刑法第三百三十九條第一項）、行使變
造特種文書罪（刑法第二百十六條、第二百十二條）部分，均屬
不得上訴第三審之案件，上訴人等一併提起上訴，自非法之所許
，均應併予駁回。
據上論結，應依刑事訴訟法第三百九十五條前段，判決如主文。
中    華    民    國  九十五  年   十二   月  二十七  日
                      最高法院刑事第五庭
                          審判長法官  莊  登  照
                                法官  洪  明  輝
                                法官  黃  一  鑫
                                法官  林  秀  夫
                                法官  徐  昌  錦
      本件正本證明與原本無異
                                      書  記  官
中    華    民    國  九十六  年    一    月    五    日
                                                      Ｅ


司法院資訊處製作；財團法人民間司法改革基金會備份。
